臺灣桃園地方法院刑事判決　　　　　　　100年度易字第390號
公　訴　人　臺灣桃園地方法院檢察署檢察官
被　　　告　王華忠
　　　　　　周金富
上列被告因竊盜案件，經檢察官提起公訴（99年度偵字第23318
號），本院判決如下：
    主  文
王華忠、周金富共同攜帶兇器竊盜，均累犯，各處有期徒刑捌月
，扣案之剪刀壹支沒收。
    事  實
一、王華忠前於民國95年間，因毒品危害防制條例案件，經本院
    判處有期徒刑11月確定，並於95年12月19日縮刑期滿執行完
    畢。周金富前於95年間，因施用第一、二級毒品案件，經本
    院分別判處有期徒刑1 年、7 月，應執行有期徒刑1 年6 月
    ，經臺灣高等法院駁回上訴確定並裁定減刑為有期徒刑6 月
    、3 月又15日，應執行有期徒刑9 月確定，於98年2 月12日
    執行完畢。
二、詎王華忠、周金富猶不知悔改，於99年5 月16日晚間11時許
    ，周金富騎乘機車搭載王華忠行經桃園縣大溪鎮○○街26巷
    附近，因王華忠、周金富欲前往大溪鎮埔頂公園載運樹苗以
    賺取金錢，惟周金富所騎乘之機車無法載運樹苗，又適見憶
    強建材行所有、由許文標使用之車牌號碼8482－ZB號自用小
    貨車停放在大溪鎮○○街26巷63弄3 號對面，王華忠遂提議
    竊取上開自用小貨車供載運使用，二人謀議既定，王華忠、
    周金富即共同意圖為自己不法之所有，基於竊盜之犯意聯絡
    ，由周金富在巷口把風，王華忠先步行至附近便利商店內購
    買剪刀1 把，再攜帶客觀上具有危險性之剪刀1 把返回上開
    車輛停放地點，以剪刀挖開車輛副駕駛座之車門鎖開啟車門
    ，再以剪刀插入該車電門發動車輛，以此方式共同竊取上開
    價值約新臺幣（下同）50,000元之自用小貨車1 部得手。王
    華忠即駕駛上開自用小貨車至巷口與周金富會合，並尾隨周
    金富將其機車騎回其家中停放，再由王華忠駕駛上開自用小
    貨車搭載周金富至大溪鎮埔頂公園，並將車輛停放在大溪鎮
    ○○○街169 號前，嗣因無法再以上開剪刀發動上開自用小
    貨車之電門，遂將該車棄置該處。嗣許文標於99年5 月17日
    凌晨0 時30分許，發覺該車遭竊，乃報警處理，經警於99年
    5 月20日下午5 時許，在上開棄車地點尋獲該車，並在該車
    發現王華忠之指紋，始循線查悉上情，並扣得王華忠所有供
    行竊所用之剪刀1 把。
三、案經桃園縣政府警察局大溪分局報告臺灣桃園地方法院檢察
    署檢察官偵查起訴。
    理  由
一、本件認定事實所引用卷內所有卷證資料（包含人證與文書證
    據、物證等證據）之證據能力，被告於本院準備程序、審理
    時均不爭執（見本院易字卷第31、42至46頁），且無證據證
    明係公務員違背法定程序所取得；又卷內各項文書證據，並
    無刑事訴訟法第159 條之4 第1 款、第2 款顯有不可信而不
    得作為證據之情形，故本院均認有證據能力。
二、訊據被告王華忠對上揭犯罪事實坦承不諱，被告周金富固坦
    承有於上揭時、地，騎乘機車搭載被告王華忠至該處，並在
    巷口等待被告王華忠之事實不諱，惟矢口否認有何加重竊盜
    之犯行，辯稱：當時伊騎乘機車搭載王華忠行經巷口時，王
    華忠表示要向友人借車，要伊在巷口等待，伊並未在巷口把
    風及參與竊盜犯行，亦不知王華忠係去偷車云云。經查：
 (一) 前揭事實，業據被告周金富於警詢及檢察官偵查中、被告
      王華忠於偵查及本院審理時均坦承不諱（見偵卷第9 、10
      、49至55、61至63頁、本院易字卷第29頁反面、30、39至
      46頁），核與證人即被害人許文標於警詢及偵查中證述遭
      竊情節相符詳（見偵卷第17、18、73、74頁），並有內政
      部警政署刑事警察局99年7 月14日刑紋字第0990094852號
      鑑驗書（見偵卷第19、20頁）、桃園縣政府警察局大溪分
      局刑案現場勘察報告（見偵卷第21至23頁）、車輛尋獲電
      腦輸入單（見偵卷第24頁）、贓物認領保管單（見偵卷第
      26頁）、照片1 張（見偵卷第64頁）及扣案之剪刀1 支在
      卷可稽，足認被告王華忠任意性自白與事實相符，應堪採
      信。
 (二) 被告周金富於本院審理中雖辯稱其並未參與行竊云云，惟
      查：
    1.證人即共同被告王華忠於檢察官偵查及本院審理中證稱：
      伊找周金富一起去載樹苗，惟因機車無法載運，伊提議竊
      取車輛，伊與周金富即騎車在僑愛國小附近逛，發現自小
      貨車後，伊就下車，因身上無工具，就先去便利商店買剪
      刀，再竊取自用小貨車，周金富在巷口等，周金富知悉伊
      下車要去竊取車輛，伊將車子發動後，就按喇叭，把車子
      開到周金富機車旁等語（見偵卷第52頁、本院易字卷第41
      頁）；且被告周金富於警詢中亦自承：伊騎乘機車搭載王
      華忠，行經大溪鎮○○街附近，因伊與王華忠要載物品，
      但機車無法承載，剛好發現自小貨車停放在路邊，王華忠
      提議竊取該貨車做為裝載物品之用等語（見偵卷第9 頁反
      面），復於檢察官偵查中亦供稱：伊將機車停在巷口，王
      華忠下車後，先進入巷子，之後又跑出來，向伊表示那裡
      有一台車後，再進入該巷子內，伊就知道王華忠要竊取車
      輛，伊即在巷口等待，幫王華忠把風、看頭看尾，王華忠
      將所竊得之自用小貨車開過來時，伊看到駕駛座車門有一
      個洞，伊認為是王華忠弄的，王華忠係以剪刀插入該車電
      門發動等語（見偵卷第54頁），觀諸證人即被告王華忠就
      行竊之整個過程，如何事前謀議，如何分工實施竊盜犯行
      之情況，均證述明確，且所述內容均與被告周金富於警詢
      及偵查中不利於己之供述相符；且被告王華忠與被告周金
      富素無仇怨，衡情被告王華忠應無甘冒偽證罪責刻意設詞
      誣陷被告周金富之必要，堪認被告王華忠上開所述，應非
      虛妄。參以被告王華忠於警詢時原為脫罪而否認犯行，嗣
      因見被告周金富業於警詢中坦承犯行，始於偵查中供出本
      件犯罪事實，惟其後因怕害到人，始又改稱未提議行竊等
      情，亦據被告王華忠於本院準備程序中供述明確（見本院
      易字卷第30頁），被告周金富既先於警詢時為不利於己之
      陳述，衡情其於警詢、偵查中所陳，較近於案發時，無暇
      判斷分析各項利害得失，其於警詢及偵查中供稱被告王華
      忠提議竊取車輛，伊知悉被告王華忠進入巷口係要竊取車
      輛，被告王華忠於竊取車輛時，伊在巷口把風等情，自屬
      真實可信。是被告周金富於審理中改稱未參與行竊云云，
      顯係事後畏罪卸責之詞。至證人即共同被告王華忠於本院
      審理時雖改稱：周金富不知其竊取車輛云云，顯係迴護被
      告周金富之詞，不足為有利被告周金富之認定。被告周金
      富知悉被告王華忠竊取自用小貨車，且於被告王華忠竊取
      時，在巷口把風等情，至為明灼。
    2.被告王華忠雖證稱：伊並未將購買剪刀之事告知被告周金
      富云云，惟查，被告周金富於巷口等待處，距離被告王華
      忠竊取自用小貨車處，僅相距2 、30公尺，伊去買剪刀的
      便利商店與被告周金富停放機車之地點，約距離300 公尺
      之事實，亦據被告王華忠供述明確（見本院易字卷第30頁
      反面、42頁），衡情被告周金富於巷口等待處，與自用小
      貨車停放位置及便利商店間，距離甚近，被告周金富應能
      應清楚看見被告王華忠前往便利商店購買剪刀後，再持以
      竊取自用小貨車；且參諸被告王華忠向被告周金富提議竊
      取車輛後，始前往便利商店購買剪刀，被告周金富亦知悉
      自小貨車係以剪刀插入電門發動，足認被告王華忠、周金
      富2 人就上開以剪刀開啟自用小貨車之車門、電門之行竊
      方式，確有犯意聯絡。
    3.至被告周金富辯稱：伊於警詢時在提藥，神智恍惚，不記
      得當時所述內容云云，惟查，被告周金富於本件犯行後，
      於99年5 月25日因另案入監執行，遲至99年8 月17日，始
      經桃園縣政府警察局大溪分局員警前往臺灣桃園監獄詢問
      被告周金富等情，為被告周金富所自承（見本院易字卷第
      42頁），並有被告周金富之警詢筆錄及臺灣高等法院被告
      前案紀錄表（見偵卷第9 、10頁、本院易字卷第8 頁）在
      卷可稽，衡情上開警詢筆錄製作之時點，被告已入監執行
      約3 個月，期間並無施用毒品之機會，被告周金富顯無於
      99年8 月17日警詢時正在提藥之可能。再佐以被告周金富
      於本院審理中供稱：伊於警詢時因認王華忠咬伊，一時氣
      憤之下，始為警詢筆錄內容之說詞並反咬王華忠等語（見
      本院易字卷第44反面頁），被告周金富於警詢時，因誤認
      被告王華忠已經將伊供出，氣憤之虞，遂供出被告王華忠
      ，顯見其尚能分析、判斷，並考量是否供出本件犯罪事實
      ；況被告周金富於警詢中之供述，均能切中問題，並就行
      竊之地點、過程回答甚為具體，益見其於警詢時，神智清
      楚，思慮清晰，顯無毒癮發作後神智恍惚之情形。
 (三) 綜上所述，被告周金富上開所辯，顯係飾卸之詞，委不足
      取，本案事證明確，被告2 人加重竊盜犯行，均堪認定。
三、新舊法比較：
    被告於犯罪後，刑法第321 條第1 項業於100 年1 月26日修
    正公布，於100 年1 月28日生效施行。按行為後法律有變更
    者，適用行為時之法律，但行為後之法律有利於行為人者，
    適用最有利於行為人之法律，刑法第2 條第1 項訂有明文。
    修正前之刑法第321 條第1 項原規定：「犯竊盜罪而有左列
    情形之一者，處六月以上、五年以下有期徒刑：一、於夜間
    侵入住宅或有人居住之建築物、船艦或隱匿其內而犯之者。
    二、毀越門扇、牆垣或其他安全設備而犯之者。三、攜帶兇
    器而犯之者。四、結夥三人以上而犯之者。五、乘火災、水
    災或其他災害之際而犯之者。六、在車站或埠頭而犯之者。
    」；而修正後刑法第321 條第1 項則規定：「犯竊盜罪而有
    下列情形之一者，處六月以上、五年以下有期徒刑，得併科
    新臺幣十萬元以下罰金：一、侵入住宅或有人居住之建築物
    、船艦或隱匿其內而犯之者。二、毀越門扇、牆垣或其他安
    全設備而犯之者。三、攜帶兇器而犯之者。四、結夥三人以
    上而犯之者。五、乘火災、水災或其他災害之際而犯之者。
    六、在車站、埠頭、航空站或其他供水、陸、空公眾運輸之
    舟、車、航空機內而犯之者。」，比較修正前後關於刑法第
    321 條第1 項之規定，修正後之刑法第321 條第1 項於第1
    款刪除「於夜間」之文字；於第6 款增加「在航空站或其他
    供水、陸、空公眾運輸之舟、車、航空機內」之文字，擴大
    加重竊盜罪之適用範圍，使部分修正前原應適用普通竊盜罪
    論罪科刑之情形，於修正後改論以加重竊盜罪論罪科刑，並
    增加得併科罰金新臺幣10萬元之規定，解釋上自應以修正前
    之規定對被告較有利，應依刑法第2 條第1 項前段規定，適
    用行為時之法律。應依刑法第2 條第1 項前段規定，適用行
    為時之法律即修正前刑法第321 條第1 項規定。
四、按刑法第321 條第1 項第3 款攜帶兇器竊盜罪，係以行為人
    攜帶兇器竊盜為其加重條件，此所謂兇器，其種類並無限制
    ，凡客觀上足對人之生命、身體、安全構成威脅，具有危險
    性之兇器均屬之，且祇須行竊時攜帶此種具有危險性之兇器
    為已足，並不以攜帶之初有行兇之意圖為必要（最高法院79
    年臺上字第5253號判例參照）。查被告王華忠、周金富為前
    開犯行時所持剪刀1 支，係金屬製品，質硬而型尖，屬客觀
    上足對人之生命、身體、安全構成威脅之器械，顯為具有危
    險性之兇器。核被告王華忠、周金富所為，均係犯修正前刑
    法第321 條第1 項第3 款之攜帶兇器竊盜罪，被告2 人間就
    上開犯行，有犯意聯絡與行為分擔，均為共同正犯。被告王
    華忠前於95年間，因毒品危害防制條例案件，經本院判處有
    期徒刑11月確定，並於95年12月19日縮刑期滿執行完畢；被
    告周金富前於95年間，因施用第一、二級毒品案件，經本院
    分別判處有期徒刑1 年、7 月，應執行有期徒刑1 年6 月，
    經臺灣高等法院駁回上訴確定並裁定減刑為有期徒刑6 月、
    3 月又15日，應執行有期徒刑9 月確定，於98年2 月12日執
    行完畢，此有灣桃園地方法院檢察署刑案資料查註記錄表、
    臺灣高等法院被告前案紀錄表各2 份在卷可參，其2 人於受
    此有期徒刑執行完畢後五年內，故意再犯本件有期徒刑以上
    之刑之罪，均為累犯，均依刑法第47條第1 項之規定，依法
    加重其刑。爰審酌被告2 人有如事實欄所載前科與執行情形
    ，且正值壯年，竟不思以正途營生，以本件上開方式行竊，
    所竊之財物價值非高，竊取不久即被查獲，並經被害人領回
    上開贓物，所生危害不大，被告王華忠犯後坦承犯行，被告
    周金富犯後態度非佳，兼衡其等犯罪之動機、目的、手段、
    生活狀況、智識程度、就本案犯行參與之程度、擔任之角色
    等一切情狀，各量處如主文所示之刑，以示懲儆。公訴人以
    被告周金富犯後態度惡劣，求處被告周金富有期徒刑一年以
    上云云，惟依上開說明，被告周金富僅在場把風，分擔實施
    犯情較下手實施竊盜之被告王華忠為輕，雖被告周金富犯後
    態度較被告王華忠為差，其刑度仍不宜重於犯情較重之被告
    王華忠之刑，本院酌情認量處如主文之刑為適當，公訴人求
    處被告周金富之刑度顯屬過重，難依所請。扣案之剪刀1 支
    ，為被告王華忠所有供犯本件竊盜所用之物，業據被告王華
    忠坦承在卷，應依刑法第38條第1 項第2 款之規定宣告沒收
    。
據上論斷，應依刑事訴訟法第299 條第1 項前段，修正前刑法第
321 條第1 項第3 款，刑法第2 條第1 項前段、第28條、第47條
第1 項、第38條第1 項第2 款，判決如主文。
本案經檢察官黃惠玲到庭執行職務。
中    華    民    國  100     年    7     月    7     日
                  刑事第一庭審判長法  官  謝順輝
                                  法  官  俞力華
                                  法  官  林虹翔
以上正本證明與原本無異。
如不服本判決應於收受判決後10日內向本院提出上訴書狀，並應
敘述具體理由。其未敘述上訴理由者，應於上訴期間屆滿後20日
內向本院補提理由書( 均須按他造當事人之人數附繕本) 「切勿
逕送上級法院」。
                                  書記官  劉宗源
中    華    民    國  100     年    7     月    7     日
附錄論罪法條
修正前中華民國刑法第321條
（加重竊盜罪）
犯竊盜罪而有下列情形之一者，處6 月以上、5 年以下有期徒刑
：
一、於夜間侵入住宅或有人居住之建築物、船艦或隱匿其內而犯
    之者。
二、毀越門扇、牆垣或其他安全設備而犯之者。
三、攜帶兇器而犯之者。
四、結夥三人以上而犯之者。
五、乘火災、水災或其他災害之際而犯之者。
六、在車站或埠頭內而犯之者。
前項之未遂犯罰之。